【裁判字號】    94,再,2
【裁判日期】    950407
【裁判案由】    地價稅
【裁判全文】
臺北高等行政法院裁定
                                     94年度再字第00002號
再審原告    厚生化學工業股份有限公司
代  表  人  甲○○
再審被告    臺北縣政府稅捐稽徵處
代  表  人  乙○○處長）住同.
上列當事人間因地價稅事件，再審原告對最高行政法院93年12月
13日93年度判字第1582號判決提起再審之訴，本院裁定如下：
    主  文
本件關於再審原告主張行政訴訟法第 273條第1項第1款之再審事
由部份，移送最高行政法院。
    理  由
一、按「再審之訴專屬為判決之原行政法院管轄。對於審級不同
    之行政法院就同一事件所為之判決提起再審之訴者，由最高
    行政法院合併管轄之。對於最高行政法院之判決，本於第27
    3條第1項第9款至第14款事由聲明不服者，雖有前2項之情形
    ，仍專屬原高等行政法院管轄。」行政訴訟法第 275條定有
    明文。次按「訴訟之全部或一部，法院認為無管轄權者，依
    原告聲請或依職權以裁定移送於其管轄法院。」民事訴訟法
    第28條第 1項亦定有明文，而上開規定依行政訴訟法第18條
    規定，亦為行政訴訟所準用。
二、緣再審原告所有坐落臺北縣板橋市○○段2923、2923之 1、
    2923之2、2923之6、2924、2924之1至5地號等10筆土地，原
    按工業用地稅率課徵地價稅，經再審被告查得其適用工業用
    地稅率之原因事實已消滅，遂按一般用地稅率課徵地價稅，
    並核定民國（下同）89年度及90年度地價稅額各新臺幣（下
    同）12,368,371元。再審原告不服，89年度部分，申請復查
    經再審被告駁回，再審原告不服提起訴願，經臺北縣政府以
    91年 2月18日北府訴決字第223337號訴願決定駁回；90年度
    部分則申請更正，經再審被告以91年2月6日北稅財字第0910
    09721 號函復略以：「貴公司所有上揭主旨土地，經繳納通
    知書記載、計算並無錯誤，不適用稅捐稽徵法第17條查對更
    正之規定。…若  貴公司對核定稅捐之處分如有不服，請依
    稅捐稽徵法第35條申請復查。」再審原告不服該函復，向臺
    北縣政府提起訴願，經該府以未經復查程序為由，以91年 8
    月23日北府訴決字第0910464178號訴願決定予以不受理。再
    審原告均不服，遂提起行政訴訟，經本院92年6月5日91年度
    訴字第1449號、91年度訴字第4314號判決，及最高行政法院
    以93年度判字第1582號判決駁回。再審原告以最高行政法院
    93年度判字第1582號判決有行政訴訟法第273條第1項第 1款
    適用法規顯有錯誤之再審事由，向本院提起再審。（至再審
    原告主張本件有行政訴訟法第273條第1項第14款再審事由部
    份，由本院另以判決駁回之）。
三、查再審原告前因地價稅事件，經本院以91年度訴字第1449號
    、91年度訴字第4314號判決駁回其訴，其復向最高行政法院
    提起上訴，經最高行政法院以93年度判字第1582號判決駁回
    而告確定。本件再審原告以本件有行政訴訟法第273條第1項
    第 1款之再審事由，向本院提起再審之訴，依前揭行政訴訟
    法第275條第2項規定，此部份應由最高行政法院管轄之。爰
    依職權移送於有管轄權之最高行政法院。
中    華    民    國    95    年    4    月    7    日
                  第六庭審判長法  官   林樹埔
                              法  官   曹瑞卿
                              法  官   許瑞助
上為正本係照原本作成。
如不服本裁定，應於送達後10日內向本院提出抗告狀（須按他造
人數附繕本）。
中    華    民    國    95    年    4    月    7    日
                              書記官   吳芳靜


司法院資訊處製作；財團法人民間司法改革基金會備份。
